【裁判字號】    97,聲,7
【裁判日期】    970424
【裁判案由】    解任臨時管理人
【裁判全文】
臺灣高雄地方法院民事裁定                 97年度聲字第7號
聲  請  人  林敏澤
            即尖美大飯店股份有限公司臨時管理人
相  對  人  尖美大飯店股份有限公司
法定代理人  甲○○
上當事人間請求解任臨時管理人事件，本院裁定如下：
    主      文
准予解任林敏澤為尖美大飯店股份有限公司之臨時管理人。
程序費用由相對人負擔。
    理      由
一、聲請意旨略以：伊於民國93年8 月31日經台灣高等法院高雄
    分院選任為相對人之臨時管理人，而相對人因開始營業後自
    行停業達6個月以上，乃經高雄市政府於94年2月4日命令解
    散，並於同年4 月20日廢止公司登記而依法應進行清算程序
    ，而鈞院於96年7 月25日乃裁定選任甲○○會計師為清算人
    ，故於該清算程序中已有清算人為其法定代理人，此自已無
    臨時管理人繼續存在之必要，爰聲請裁定解任伊之臨時管理
    人職務等語。
二、按「董事會不為或不能行使職權，致公司有受損害之虞時，
    法院因利害關係人或檢察官之聲請，得選任一人以上之臨時
    管理人，代行董事長及董事會之職權，但不得為不利於公司
    之行為。前項臨時管理人，法院應囑託主管機關為之登記。
    臨時管理人解任時，法院應囑託主管機關註銷登記」，公司
    法第208 條之1 定有明文，而公司法雖未明定解任臨時管理
    人之聲請人資格及相關程序，惟臨時管理人既係代行董事長
    及董事會之職權而屬暫時性之職務，則依同一法理，於公司
    董事會已能正常行使職權，或公司已因廢止、解散而經清算
    人開始進行清算程序，此即無繼續由臨時管理人代行職務之
    必要，利害關係人及公司本身應均可聲請由法院解任臨時管
    理人，是原經法院選任為臨時管理人之聲請人基於利害關係
    人之地位提出本件解任臨時管理人之聲請，於法尚無不合，
    合先敘明。
三、本件聲請人主張之前開事實，業據其提出與所述相符之台灣
    高等法院高雄分院93年度抗字第412 號民事裁定、本院96年
    度司字第85號民事裁定及高雄市政府高市府建二公字第0940
    7830100 、09407875800 號函等件在卷可稽，是相對人既已
    經命令解散而經利害關係人聲請選派清算人，且並經本院裁
    定選任甲○○會計師為清算人以進行清算程序，則相對人於
    清算程序中既已概由該清算人執行清算事務，原經選任之臨
    時管理人即聲請人自已無繼續代行董事會職務之必要，本件
    聲請人聲請解任自為有理由，依法洵應予准許。
四、依非訟事件法第21條第2 項、民事訴訟法第78條，裁定如主
    文。
中    華    民    國    97    年    4     月    24    日
                        民事第一庭法  官  黃宏欽
正本係照原本作成。
如對本裁定，抗告須於裁定送達後10日內向本院提出抗告狀，並
繳納裁判費新台幣
1,000元。
中    華    民    國    97    年    4     月    24    日
                                書記官  陳心儀


司法院資訊處製作；財團法人民間司法改革基金會備份。
